<!DOCTYPE html PUBLIC "-//W3C//DTD XHTML 1.0 Transitional//EN" "http://www.w3.org/TR/xhtml1/DTD/xhtml1-transitional.dtd">
<html xmlns="http://www.w3.org/1999/xhtml">
<head>
	<meta http-equiv="Content-Type" content="text/html; charset=iso-8859-1" />
	<title>Ymmärrä suomea</title>
	<style type="text/css" media="all">@import "css/styles.css";</style>
	<script type="text/javascript" src="swfobject.js"></script>
</head>
<body class="font-medium">
	<div id="main-wrapper">
		<div id="topbar"></div>
		<div id="main-menu">
			<table cellspacing="0" cellpadding="0" border="0" class="add-links"><tr>
				<td class="item"><img class="raquo" src="i/raquo.gif" alt="" height="7" width="4" /><a href="/ymmarra/index.php?moduli=sanakirja">Sanakirja</a></td>
				<td class="item"><img class="raquo" src="i/raquo.gif" alt="" height="7" width="4" /><a href="/ymmarra/index.php?moduli=verbit">Verbiluettelo</a></td>
				<td class="item"><img class="raquo" src="i/raquo.gif" alt="" height="7" width="4" /><a href="/ymmarra/index.php?moduli=kielioppi">Kielioppi</a></td>
			</tr></table>
			<table cellspacing="0" cellpadding="0" border="0"><tr>
				<td class="item"><img class="raquo" src="i/raquo.gif" alt="" height="7" width="4" /><a href="/ymmarra/index.php">Etusivu</a></td>
				<td class="item"><img class="raquo" src="i/raquo.gif" alt="" height="7" width="4" /><a href="/ymmarra/index.php?moduli=tekstit">Lukutekstit</a></td>
			</tr></table>
		</div>
		<div id="content">
			<table cellspacing="0" cellpadding="0" border="0" id="content-wrapper"><tr>
				<td>
					<div id="left-menu">
												<div class="header-verb"><span>Verbit</span></div>
						<div class="menu">
								<div class="init"><a href="/ymmarra/index.php?moduli=verbit&kirjain=a">A</a></div>
								<div class="init"><a href="/ymmarra/index.php?moduli=verbit&kirjain=e">E</a></div>
								<div class="init"><a href="/ymmarra/index.php?moduli=verbit&kirjain=h">H</a></div>
								<div class="init"><a href="/ymmarra/index.php?moduli=verbit&kirjain=i">I</a></div>
								<div class="init"><a href="/ymmarra/index.php?moduli=verbit&kirjain=j">J</a></div>
								<div class="init"><a href="/ymmarra/index.php?moduli=verbit&kirjain=k">K</a></div>
								<div class="init"><a href="/ymmarra/index.php?moduli=verbit&kirjain=l">L</a></div>
								<div class="init"><a href="/ymmarra/index.php?moduli=verbit&kirjain=m">M</a></div>
								<div class="init"><a href="/ymmarra/index.php?moduli=verbit&kirjain=n">N</a></div>
								<div class="init"><a href="/ymmarra/index.php?moduli=verbit&kirjain=o">O</a></div>
								<div class="init"><a href="/ymmarra/index.php?moduli=verbit&kirjain=p">P</a></div>
								<div class="init"><a href="/ymmarra/index.php?moduli=verbit&kirjain=r">R</a></div>
								<div class="init"><a href="/ymmarra/index.php?moduli=verbit&kirjain=s">S</a></div>
								<div class="init"><a href="/ymmarra/index.php?moduli=verbit&kirjain=t">T</a></div>
								<div class="init"><a href="/ymmarra/index.php?moduli=verbit&kirjain=u">U</a></div>
								<div class="init"><a href="/ymmarra/index.php?moduli=verbit&kirjain=v">V</a></div>
								<div class="init"><a href="/ymmarra/index.php?moduli=verbit&kirjain=y">Y</a></div>
								<div class="init"><a href="/ymmarra/index.php?moduli=verbit&kirjain=Ä">Ä</a></div>
						</div>					</div>
				</td>
				<td>
					<div id="main-content">
						<div id="path">
							<a href=".">Etusivu</a> &gt; <a href="/ymmarra/index.php?moduli=verbit&kirjain=I">I</a>						</div>
													<h1>IRROTA</h1>
						<table cellspacing="0" cellpadding="0" border="0">
							<tr>
								<td colspan="2" style="padding-bottom:10px;"><strong>Aktiivin indikatiivi</strong></td>
							</tr>
							<tr>
								<td><pre>PREESENS                   
minä     irtoan            
sinä     irtoat            
hän      irtoaa            
me       irtoamme          
te       irtoatte          
he       irtoavat          

PASSIIVI
         irrotaan          

IMPERFEKTI                 
         irtosin           
         irtosit           
         irtosi            
         irtosimme         
         irtositte         
         irtosivat         

PASSIIVI
         irrottiin         

PERFEKTI
olen     irronnut          
olet     irronnut          
on       irronnut          
olemme   irronneet         
olette   irronneet         
ovat     irronneet         

PASSIIVI
on       irrottu           

PLUSKVAMPERFEKTI
olin     irronnut          
olit     irronnut          
oli      irronnut          
olimme   irronneet         
olitte   irronneet         
olivat   irronneet         

PASSIIVI
oli      irrottu           
</pre></td>
								<td>&nbsp;&nbsp;&nbsp;</td>
								<td><pre>  KIELTOMUOTO 
  en        irtoa
  et        irtoa
  ei        irtoa
  emme      irtoa
  ette      irtoa        
  eivät     irtoa


  ei        irrota  

   
  en        irronnut
  et        irronnut
  ei        irronnut
  emme      irronneet
  ette      irronneet
  eivät     irronneet


  ei        irrottu 


  en    ole irronnut
  et    ole irronnut
  ei    ole irronnut
  emme  ole irronneet
  ette  ole irronneet
  eivät ole irronneet


  ei    ole irrottu 


  en    ollut  irronnut
  et    ollut  irronnut
  ei    ollut  irronnut
  emme  olleet irronneet
  ette  olleet irronneet
  eivät olleet irronneet


  ei    ollut  irrottu
</pre></td>
							</tr>
						</table>
						<table cellspacing="0" cellpadding="0" border="0">
							<tr>
								<td colspan="2" style="padding-bottom:10px;"><strong>Aktiivin konditionaali</strong></td>
							</tr>
							<tr>
								<td><pre>PREESENS
minä     irtoisin          
sinä     irtoisit          
hän      irtoisi           
me       irtoisimme        
te       irtoisitte        
he       irtoisivat        

PASSIIVI
         irrottaisiin      

PERFEKTI
olisin   irronnut          
olisit   irronnut          
olisi    irronnut          
olisimme irronneet         
olisitte irronneet         
olisivat irronneet         

PASSIIVI
olisi    irrottu           
</pre></td>
								<td>&nbsp;&nbsp;&nbsp;</td>
								<td><pre> 
  en        irtoisi
  et        irtoisi
  ei        irtoisi
  emme      irtoisi
  ette      irtoisi
  eivät     irtoisi


  ei        irrottaisi 


  en    olisi  irronnut
  et    olisi  irronnut
  ei    olisi  irronnut
  emme  olisi  irronneet
  ette  olisi  irronneet
  eivät olisi  irronneet


  ei    olisi  irrottu
</pre></td>
							</tr>
						</table>
						<table cellspacing="0" cellpadding="0" border="0">
							<tr>
								<td colspan="2" style="padding-bottom:10px;"><strong>Aktiivin potentiaali</strong></td>
							</tr>
							<tr>
								<td><pre>PREESENS
minä     irronnen          
sinä     irronnet          
hän      irronnee          
me       irronnemme        
te       irronnette        
he       irronnevat        

PASSIIVI
         irrottaneen       

PERFEKTI
lienen   irronnut          
lienet   irronnut          
lienee   irronnut          
lienemme irronneet         
lienette irronneet         
lienevät irronneet         

PASSIIVI
lienee   irrottu           
</pre></td>
								<td>&nbsp;&nbsp;&nbsp;</td>
								<td><pre> 
  en        irronne
  et        irronne
  ei        irronne
  emme      irronne
  ette      irronne
  eivät     irronne


  ei        irrottane 


  en    liene  irronnut
  et    liene  irronnut
  ei    liene  irronnut
  emme  liene  irronneet
  ette  liene  irronneet
  eivät liene  irronneet


  ei    liene  irrottu
</pre></td>
							</tr>
						</table>
						<table cellspacing="0" cellpadding="0" border="0">
							<tr>
								<td colspan="2" style="padding-bottom:10px;"><strong>Aktiivin imperatiivi</strong></td>
							</tr>
							<tr>
								<td><pre>PREESENS

(sinä)   irtoa             
(hän)    irrotkoon         
(me)     irrotkaamme       
(te)     irrotkaa          
(he)     irrotkoot         

PASSIIVI
         irrottakoon       

PERFEKTI

ole      irronnut          
olkoon   irronnut          
olkaamme irronneet         
olkaa    irronneet         
olkoot   irronneet         

PASSIIVI

olkoon   irrottu           
</pre></td>
								<td>&nbsp;&nbsp;&nbsp;</td>
								<td><pre> 

  älä       irtoa    
  älköön    irrotko
  älkäämme  irrotko
  älkää     irrotko
  älkööt    irrotko


  älköön    irrottako 



  älä      ole  irronnut
  älköön   olko irronnut
  älkäämme olko irronneet
  älkää    olko irronneet
  älkööt   olko irronneet



  älköön   olko irrottu
</pre></td>
							</tr>
						</table>
						<table cellspacing="0" cellpadding="0" border="0">
							<tr>
								<td colspan="2" style="padding-bottom:10px;"><strong>Verbin nominaalimuodot</strong></td>
							</tr>
							<tr>
								<td><pre>I INFINITIIVI              

Lyhyempi muoto:            
         irrota            

Pitempi muoto:             
         irrotakseni       
         irrotaksesi
         irrotakseen
         irrotaksemme
         irrotaksenne
         irrotakseen

III  INFINITIIVI           

inessiivi    irtoamassa    
elatiivi     irtoamasta    
illatiivi    irtoamaan     
adessiivi    irtoamalla
abessiivi    irtoamatta    
instruktiivi irtoaman      
                           
Passiivi
instruktiivi irrottaman    
                           
                           
</pre></td>
								<td>&nbsp;&nbsp;&nbsp;</td>
								<td><pre>  II INFINITIIVI

  inessiivi     irrotessa  
  instruktiivi  irroten  

  Passiivi
  inessiivi     irrottaessa 






  IV INFINITIIVI

  nominatiivi   irtoaminen
  partitiivi   irtoamista
    

  I PARTISIIPPI
  aktiivi      irtoava    
  passiivi     irrottava 

  II PARTISIIPPI
  aktiivi       irronnut 
  passiivi      irrottu
</pre></td>
							</tr>
						</table>

					</div>
				</td>
			</tr></table>		</div>
		<div id="footer"><a href="http://www.oph.fi/"><img src="i/oph_logo_ymmarrasuomea.gif" width="157" height="35" alt="OPH" /></a></div>
	</div>
</body>
</html>
